【裁判字號】    97,裁,2569
【裁判日期】    970430
【裁判案由】    地價稅
【裁判全文】
最  高  行  政  法  院  裁  定
                                     97年度裁字第02569號
再 審原 告  甲○○
            丙○○
兼  共  同
訴訟代理人  乙○○
再 審被 告  臺北市稅捐稽徵處
代  表  人  丁○○
上列當事人間地價稅事件，再審原告對於中華民國95年6月15日
本院95年度判字第884號判決，提起再審之訴，本院裁定如下：
    主  文
再審之訴駁回。
再審訴訟費用由再審原告負擔。
    理  由
一、按再審原告提起再審之訴，應依行政訴訟法第277條第1項第
    4款表明再審理由，此為必須具備之程式。所謂表明再審理
    由，必須指明確定判決有如何合於法定再審事由之具體情事
    ，始為相當，倘僅泛言有何條款之再審事由，而無具體情事
    者，尚難謂已合法表明再審理由。如未表明再審理由，法院
    無庸命其補正。
二、本件再審原告主張本院95年度再字第161號確定判決（下稱
    原判決）有行政訴訟法第273條第1項第1款所定事由，對之
    提起再審之訴，其再審意旨略以：原判決忽視系爭土地之雨
    農市場用地因符合內政部民國（下同）93年12月14日台內營
    字第0930088212號函釋，在臺北市政府94年10月14日以府建
    市字第09403642900號函解除原投資核准後，已補正回復公
    共設施保留地之事實，竟援引財政部87年7月15日台財稅第8
    71954380號函，認定系爭土地非屬公共設施保留地之舊解釋
    ，逕稱系爭土地非屬公共設施保留地，參諸本院87年度判字
    第2235號判決、司法院釋字第177、420、440號解釋意旨，
    原判決顯有行政訴訟法第273條第1項第1款消極不適用法規
    之違法。且系爭土地之雨農市場主體建物既在20年前已遭火
    災燒毀，即應依當時都市計畫法第27條第1項第1款及同法第
    26條規定，變更調整及通盤檢討系爭土地回復為公共設施保
    留地，並按公共設施保留地稅率課徵系爭土地千分之6之地
    價稅，原判決竟援引財政部87年7月15日台財稅第871954380
    號函，認定系爭土地非屬公共設施保留地，亦有消極不適用
    司法院釋字第287號解釋及實質課稅原則之違法云云。經核
    其再審原告之上開理由，無非重申其在前訴訟程序之主張，
    泛言原審未就內政部93年12月14日台內營字第0930088212號
    函釋、臺北市政府94年10月14日以府建市字第0940364290 0
    號函併予審酌，遽為不利再審原告之判決，難謂有當；或對
    屬於前訴訟程序事實審法院取捨證據、認定事實之職權行使
    事項，任意指摘原判決未究明系爭土地屬公共設施保留地為
    不當，並未具體表明原判決所適用之法規確有如何與本案應
    適用現行法規相違背，或有如何與司法院解釋、本院判例相
    牴觸之情形，依首揭之說明，其再審之訴自非合法，應予駁
    回。
三、依行政訴訟法第278條第1項、第104條、民事訴訟法第95條
    、第78條、第85條第1項前段，裁定如主文。
中    華    民    國    97    年    4     月    30    日
                    最高行政法院第六庭
                        審判長法官  吳  明  鴻
                              法官  鄭  小  康
                              法官  林  茂  權
                              法官  侯  東  昇
                              法官  林  樹  埔
以  上  正  本  證  明  與  原  本  無  異
中    華    民    國    97    年    5     月    1     日
                              書記官  王  福  瀛


司法院資訊處製作；財團法人民間司法改革基金會備份。
